【裁判字號】    99,抗,223
【裁判日期】    990910
【裁判案由】    聲請定其應執行刑
【裁判全文】
臺灣高等法院高雄分院刑事裁定           99年度抗字第223號
抗告  人
即受刑人    甲○○
上列抗告人因檢察官聲請定其應執行刑案件，不服臺灣高雄地方
法院99年度聲字第933 號，中華民國99年8 月9 日所為裁定，提
起抗告，本院裁定如下：
    主  文
抗告駁回。
    理  由
一、原裁定意旨略以：抗告人即受刑人甲○○因違反毒品危害防
    制條例等罪，經臺灣高雄地方法院先後判處如原裁定附表所
    示之刑（詳如原裁定附表所示），均經分別確定在案。檢察
    官聲請定其應執行之刑為正當，應定其應執行之刑，爰定其
    應執行之刑有期徒刑4 年3 月等語。
二、抗告意旨略以：抗告人甲○○因違反毒品危害防制條例等罪
    原裁定刑期為4 年4 月，然聲請數罪併罰，僅縮減1 個月，
    顯然違反比例原則，顯已侵害抗告人之權益，而有未合，爰
    依法提起抗告云云。
三、按裁判確定前犯數罪者，併合處罰之；而數罪併罰，有二裁
    判以上者，依刑法第51條之規定，定其應執行之刑；刑法第
    50條、第53條分別定有明文。而依刑法第51條第5 款規定，
    宣告多數有期徒刑者，於各刑中之最長期以上，各刑合併之
    刑期以下，定其刑期，但不得逾30年。又按法院所為刑之酌
    定，屬自由裁量事項，倘未逾法定刑度範圍，亦無恣意裁量
    之情形，即難謂其職權之行使於法有違。次按，法院就自由
    裁量權之行使，除不得逾越法律所規定範圍之外部性界限外
    ，另應受比例原則、公平正義原則之規範，謹守法律秩序之
    理念，體察法律之規範目的，使其結果實質正當，合於裁量
    之內部性界限，俾與立法本旨相契合。刑法第51條第5 款規
    定數罪併罰，宣告多數有期徒刑者，應於各刑中之最長期以
    上，各刑合併之刑期以下，定其應執行之刑期，但不得逾30
    年，其就數罪併罰，固非採併科主義，而係採限制加重主義
    ，就俱發各罪中，以最重之宣告刑為基礎，由法院參酌他罪
    之宣告刑，裁量加重定之，且不得逾法定之30年最高限制，
    此即外部性界限。法院為裁判時，二者均不得有所踰越。在
    數罪併罰，有二裁判以上，定其應執行之刑時，固屬於法院
    自由裁量之事項，然仍應受前揭外部性界限及內部性界限之
    拘束（最高法院94年度台非字第233 號判決、96年度台上字
    第7583號判決、97年度台上字第2017號判決參照）。
四、經查：抗告人所犯如原裁定附表所示之罪，分別經臺灣高雄
    地方法院先後判處如原裁定附表所示之刑，均經分別確定，
    有原裁定附表所示各判決書及本院被告前案紀錄表在卷可稽
    。原審定其應執行之刑有期徒刑4 年3 月，未逾越自由裁量
    之內部性界限及外部性界限，無濫用裁量權限之情形，抗告
    人仍漫詞指稱其歷次施用毒品罪，侵害社會法益尚非重大，
    且皆屬自殘行為，犯罪情節非屬重大云云，據以指摘原審更
    定應執行刑之裁量失當，顯無理由。
五、綜上所述，本件原審更定應執行刑之裁定，未逾法定刑度範
    圍，復無裁量顯然失當之瑕疵，抗告意旨執前詞任意指摘原
    裁定不當，為無理由，應予駁回。
據上論斷，應依刑事訴訟法第412條，裁定如主文。
中    華    民    國    99    年    9     月    10    日
                  刑事第六庭    審判長法  官  王憲義
                                      法  官  邱永貴
                                      法  官  簡志瑩
以上正本證明與原本無異。
如不服本裁定應於送達後5 日內向本院提出抗告狀。
中    華    民    國    99    年    9     月    10    日
                                      書記官  吳新貞

司法院資訊處製作；財團法人民間司法改革基金會備份。
